臺灣臺北地方法院刑事判決
111年度簡字第2302號
聲  請  人  臺灣臺北地方檢察署檢察官
被      告  羅士傑



上列被告因違反毒品危害防制條例案件，經檢察官聲請以簡易判
決處刑（111年度毒偵字第2228號），本院判決如下：
    主  文
羅士傑施用第二級毒品，處有期徒刑參月，如易科罰金，以新臺
幣壹仟元折算壹日。
扣案如附表編號1、2所示之物沒收銷燬之。扣案如附表編號4所
示之物沒收。
    事實及理由
一、本件犯罪事實及證據均引用檢察官聲請簡易判決處刑書所載
    （如附件）。
二、按觀察、勒戒或強制戒治執行完畢釋放後，3年內再犯第10
    條之罪者，檢察官或少年法院（地方法院少年法庭）應依法
    追訴或裁定交付審理，毒品危害防制條例第23條第2項定有
    明文。查被告前因施用毒品案件，經本院裁定送觀察、勒戒
    ，被告於民國109年3月18日入勒戒處所觀察勒戒，嗣因無繼
    續施用傾向於109年4月23日釋放出所等情，有臺灣高等法院
    被告前案紀錄表在卷可考，是被告本次犯行係於上開觀察、
    勒戒執行完畢後3年內所犯，自應依法追訴處罰，先予敘明
    。
三、論罪科刑：
　㈠核被告所為，係犯毒品危害防制條例第10條第2項之施用第二
    級毒品罪。被告持有第二級毒品甲基安非他命，進而施用之
    ，其持有甲基安非他命之低度行為，應為施用甲基安非他命
    之高度行為所吸收，不另論罪。
　㈡爰以行為人之責任為基礎，審酌被告前因施用毒品案件入勒
    戒處所觀察、勒戒，出所後旋即再為本件施用毒品犯行，應
    認被告遠離毒害之決意不堅，戕害身心，並造成犯罪滋生、
    治安惡化之危險，實有不該，值得非難。又審酌被告犯後始
    終坦承犯行，態度尚可，再考慮被告前有毒品危害防制條例
    、竊盜、妨害自由案件前科，素行非佳，然念及施用毒品者
    具病患性犯人之特質，本質上屬自我戕害之行為，反社會性
    之程度較低，並考量被告自述為國中畢業、從事環境工程業
    、家庭經濟狀況勉持（毒偵字卷第13頁）等一切情狀，量處
    如主文所示之刑，並諭知易科罰金之折算標準。　
四、沒收：　
　㈠按查獲之第一級、第二級毒品及專供製造或施用第一級、第
    二級之器具，不問屬於犯罪行為人與否，均沒收銷燬之，毒
    品危害防制條例第18條第1項前段定有明文。
　㈡查扣案如附表編號1、2所示之物，經鑑驗檢出第二級毒品甲
    基安非他命成分乙節，此有扣押物品目錄表、交通部民用航
    空局航空醫務中心111年8月4日航藥鑑字第0000000毒品鑑定
    書（毒偵字卷第149至153頁），而盛裝如附表編號1所示毒
    品之包裝袋，因無從與所盛裝之毒品完全析離，且無析離之
    實益與必要，應與殘留之甲基安非他命整體視為第二級毒品
    ，除鑑驗耗損部分外，爰依毒品危害防制條例第18條第1項
    前段規定，宣告沒收銷燬之。
　㈢另如附表編號4所示之物，為被告所有之物，並經被告供承係
    供其為本件施用第二級毒品犯行之物（毒偵字卷第70至71頁
    ），為供犯罪所用之物，是應依刑法第38條第2項規定宣告
    沒收之。至如附表編號3所示之物，難認與本件被告施用第
    二級毒品之犯行有關，爰不諭知沒收。
五、據上論斷，應依刑事訴訟法第449條第1項前段、第3項、第4
    50條第1項、第454條第2項，毒品危害防制條例第10條第2項
    、第18條第1項前段，刑法第11條前段、第41條第1項前段、
    第38條第2項，逕為簡易判決如主文。
六、如不服本判決，得於判決書送達之翌日起20日內向本院提出
    上訴狀，上訴於本院第二審合議庭（上訴狀須附繕本）。
本案經檢察官郭耿誠聲請以簡易判決處刑。
中　　華　　民　　國　　111 　 年  　12 　月　　 1  　日
　　　　　　　　　刑事第四庭   法  官  邱于真
上正本證明與原本無異。
如不服本判決應於收受送達後20日內向本院提出上訴書狀，並應
敘述具體理由；其未敘述上訴理由者，應於上訴期間屆滿後20日
內向本院補提理由書（均須按他造當事人之人數附繕本）「切勿
逕送上級法院」。因疫情而遲誤不變期間，得向法院聲請回復原
狀。
                               書記官   林素霜
中　　華　　民　　國　　111 　年　　12　　月　　2 　　日
附錄本案論罪科刑法條：
毒品危害防制條例第10條
施用第一級毒品者，處6月以上5年以下有期徒刑。
施用第二級毒品者，處3年以下有期徒刑。
附表：    編號 物品 數量 備註 001 白色透明結晶塊 1袋 毛重0.639公克，驗餘淨重0.4528公克，含包裝袋1只 002 玻璃球吸食器 （經鑑驗出甲基安非他命成分） 1組 - 003 玻璃球吸食器 （未經鑑驗出甲基安非他命成分） 3組 - 004 塑膠吸管 1支 - 
附件：
臺灣臺北地方檢察署檢察官聲請簡易判決處刑書　
                                   111年度毒偵字第2228號
　　被　　　告　羅士傑　男　33歲（民國00年0月00日生）
　　　　　　　　　　　　住新北市○○區○○○路000號2樓
　　　　　　　　　　　　居臺北市○○區○○街0段00號3樓之
　　　　　　　　　　　　　3E
　　　　　　　　　　　　國民身分證統一編號：Z000000000號
上列被告因違反毒品危害防制條例案件，業經偵查終結，認宜聲
請以簡易判決處刑，茲將犯罪事實及證據並所犯法條分敘如下：
　　　　犯罪事實
一、羅士傑前因施用毒品案件，經臺灣士林地方法院以109年度
    毒聲字第10號裁定准予觀察、勒戒，於民國109年4月23日因
    無繼續施用傾向而執行完畢釋放，由臺灣士林地方檢察署檢
    察官以109年度毒偵字766號為不起訴處分確定。詎仍未戒除
    毒癮，明知甲基安非他命為毒品危害防制條例第2條第2項第
    2款所定之第二級毒品，仍於前開觀察、勒戒執行完畢釋放
    後3年內，基於施用第二級毒品甲基安非他命之犯意，於111
    年7月24日16時許，在臺北市○○區○○街0段00號3樓3E室內，
    以將甲基安非他命置入玻璃球以火燒烤後吸食煙霧之方式，
    施用甲基安非他命1次。嗣於111年7月25日17時55分許，行
    經臺北市萬華區西園路1段與廣州街口，因形跡可疑，為警
    盤查，經其同意受搜索後，扣得其所持有、施用剩餘之甲基
    安非他命1包(淨重0.453公克、驗餘淨重0.4528公克)、吸食
    器4組、塑膠吸管1支，且經其同意採集尿液送檢，結果呈安
    非他命、甲基安非他命陽性反應，而悉上情。
二、案經臺北市政府警察局萬華分局報告偵辦。
　　　　證據並所犯法條
一、上開犯罪事實，業據被告羅士傑於警詢及偵查中均坦承不諱
    ，並有自願受搜索同意書、臺北市政府警察局萬華分局搜索
    扣押筆錄、扣押物品目錄表、勘察採證同意書各1份、扣案
    物照片2張、臺北市政府警察局偵辦毒品案件尿液檢體委驗
    單（檢體編號：160355號）、台灣尖端先進生技醫藥股份有
    限公司濫用藥物檢驗報告（尿液檢編號：160355）及交通部
    民用航空局航空醫務中心111年8月4日航藥鑑字第0000000號
    毒品鑑定書各乙份附卷可稽，足見被告之任意性自白核與客
    觀事實相符，是綜合上證，被告犯嫌，應堪認定。
二、被告前因施用毒品案件，經送觀察、勒戒後，認無繼續施用
    毒品之傾向，於109年4月23日釋放，有全國施用毒品案件紀
    錄表、本署刑案資料查註紀錄表在卷足憑，是被告於觀察、
    勒戒完畢釋放後3年內，再犯本件施用第二級毒品之罪，自
    應依法追訴。
三、核被告所為，係犯毒品危害防制條例第10條第2項施用第二
    級毒品罪嫌。其施用甲基安非他命前後，持有甲基安非他命
    之低度行為，為施用之高度行為所吸收，請不另論罪。至扣
    案之第二級毒品甲基安非他命，請依毒品危害防制條例第18
    條第1項前段規定宣告沒收銷燬。扣案吸食器4組、塑膠吸管
    1支，均為被告所有，且均係被告用以吸食毒品時使用之物
    ，此經被告供承在卷，核均係被告所有供施用第二級毒品犯
    罪所用之物，請依刑法第38條第2項前段之規定宣告沒收。
四、依刑事訴訟法第451條第1項聲請逕以簡易判決處刑。
　　此　致
臺灣臺北地方法院
中　　華　　民　　國　 111　　年　　9 　　月　　1 　　日
　　　　　　　　　　　　    　檢　察　官  郭耿誠
本件正本證明與原本無異
中　　華　　民　　國　 111　　年　　9　　 月　　19　　日
                              書　記　官  廖安琦
附錄本案所犯法條全文
毒品危害防制條例第10條
施用第一級毒品者，處 6 月以上 5 年以下有期徒刑。
施用第二級毒品者，處 3 年以下有期徒刑。
本件係依刑事訴訟法簡易程序辦理，法院簡易庭得不傳喚被告、
輔佐人、告訴人、告發人等出庭即已簡易判決處刑；被告、被害
人、告訴人等對告訴乃論案件如以達成民事和解而要撤回告訴或
對非告訴乃論案件認有受傳喚到庭陳述意見之必要時，請即另以
書狀向簡易法庭陳述或請求傳喚。